【裁判字號】    97,易,470
【裁判日期】    970804
【裁判案由】    恐嚇取財
【裁判全文】
臺灣桃園地方法院刑事判決               97年度易字第470號
公  訴  人  臺灣桃園地方法院檢察署檢察官
被      告  甲○○
                    （現因另案羈押在臺灣桃園監獄附設看守
            丙○○
上列被告因恐嚇取財案件，經檢察官提起公訴（九十六年度偵字
第二三○一九號），被告於準備程序中就被訴事實為有罪之陳述
，經告知簡式審判程序之旨，並聽取公訴人、被告之意見後，由
本院合議庭裁定由受命法官獨任進行簡式審判程序，判決如下：
    主    文
甲○○共同意圖為自己不法之所有，以恐嚇使人將本人之物交付
，未遂，處有期徒刑月，如易科罰金，以新臺幣壹仟元折算壹
日。
丙○○共同意圖為自己不法之所有，以恐嚇使人將本人之物交付
，未遂，累犯，處有期徒刑肆月，如易科罰金，以新臺幣壹仟元
折算壹日。
    犯罪事實
一、丙○○曾於民國九十五年間因贓物案件，經本院九十五年度
    易字第二一六號判決判處有期徒刑九月確定，經本院以九十
    六年度聲減字第四九七號裁定減刑為有期徒刑四月又十五日
    ，並於九十六年七月十六日執行完畢。詎其不知悔改，於出
    監後知悉其友人甲○○交往中女友王玉萍（綽號小萍），經
    常遭前男友乙○○騷擾，王玉萍並將前男友乙○○行動電話
    門號0000000000號告知丙○○，希望透過丙○○
    以和平方式轉告乙○○停止騷擾行為，於九十六年七月二十
    二日下午二時許，甲○○前往丙○○址設桃園縣八德市○○○街十巷二之二號居住處所，即與丙○○共同基於意圖為自
    己不法所有之犯意聯絡，並商議除聯絡乙○○要求不要騷擾
    王玉萍外，另向乙○○恫嚇方式收取新臺幣（下同）五萬元
    騷擾費用，遂於同日下午二時四十分許，先由甲○○持丙○○所使用之行動電話門號0000000000號撥打乙○○所使用之行動電話門號0000000000號，並向乙○○恫稱：伊係小萍男友，不要再騷擾小萍，如繼續騷擾小
    萍，伊也會騷擾乙○○等語，復於同日下午三時十三分許，
    又由丙○○以其使用之行動電話門號0000000000
    號撥打乙○○所使用之行動電話門號0000000000
    號，並向乙○○恫嚇稱：其係王玉萍友人，為綽號國盛的小
    弟，不要再騷擾王玉萍，並拿出五萬元處理對王玉萍騷擾的
    費用，如果不拿五萬元出來，出門小心點等語，使乙○○心
    生畏懼，嗣經乙○○報警處理，始未能得逞。
二、案經桃園縣政府警察局龜山分局報請臺灣桃園地方法院檢察
    署檢察官偵查起訴。
    理    由
一、上開事實，業據被告甲○○、丙○○於本院審理時均坦承不
    諱，核與證人即被害人乙○○迭於警詢及檢察官偵訊時指述
    被害情節明確，並經證人王玉萍於檢察官偵訊時證述明確，
    復有被告丙○○申請使用之行動電話門號00000000
    00號使用人查詢單、通聯調閱查詢單各一份在卷可稽，是
    被告甲○○、丙○○之前開自白，應與事實相符，應可採信
    ，是本件事證明確，被告甲○○、丙○○犯行，堪以認定。
二、核被告甲○○、丙○○所為係犯刑法第三百四十六條第三項
    、第一項之恐嚇取財未遂罪。查被告甲○○、丙○○二人間
    就本件犯行，有犯意聯絡及行為分擔，為共同正犯。復查被
    告丙○○曾因贓物案件，經本院九十五年度易字第二一六號
    判決判處有期徒刑九月確定，經本院以九十六年度聲減字第
    四九七號裁定減刑為有期徒刑四月又十五日，並於九十六年
    七月十六日執行完畢等情，是被告丙○○於有期徒刑執行完
    畢五年內，故意再犯本件有期徒刑以上之罪，為累犯，應依
    刑法第四十七條第一項加重其刑。次查被告甲○○、丙○○
    雖共同謀議以電話恐嚇被害人乙○○，以危急其生命、身體
    之方式，索取其騷擾王玉萍處理費用五萬元，並致被害人乙○○心生畏懼，然因被害人乙○○報警處理，未依被告甲○○、丙○○之指示交付現金五萬元，而未能遂行渠等二人犯
    罪，為恐嚇取財罪之未遂犯，應依刑法第二十五條第二項之
    規定，按既遂犯之刑減輕之。被告丙○○部分有刑之加重、
    減輕，應依法先加重後減輕之。爰審酌被告甲○○、丙○○
    平日素行尚可，有臺灣高等法院被告前案紀錄表二份存卷可
    稽，被告丙○○於前案執行完畢甫出獄未久，知悉被告甲○○因不滿案發當時女友王玉萍遭前男友乙○○騷擾，且又受
    王玉萍之託處理轉達被害人乙○○停止繼續騷擾一事，被告
    甲○○、被告丙○○竟不思合法賺取錢財途徑，竟除以電話
    告知被害人乙○○停止騷擾王玉萍外，另輪番致電被害人乙○○，並出言恫嚇被害人乙○○，危及被害人乙○○身體、
    生命之安全，進而索取騷擾費用五萬元，致被害人乙○○心
    生畏懼，嗣後因被害人乙○○報警處理，未依渠等二人之指
    示付款，使被告甲○○、丙○○未能遂行其犯罪，渠等二人
    犯罪動機、手段實屬可議，然量及被告甲○○、丙○○並未
    因此獲得不法利益，且犯後坦承犯行，態度良好等一切情狀
    ，分別量處如主文所示之刑，並均諭知易科罰金之折算標準
    。
據上論斷，應依刑事訴訟法第二百七十三條之一第一項、第二百
九十九條第一項前段，刑法第二十八條、第三百四十六條第三項
、第一項、第四十七條第一項、第二十五條第二項、第四十一條
第一項前段，刑法施行法第一條之一第一項、第二項前段，判決
如主文。
本案經檢察官鍾雅蘭到庭執行職務。
中    華    民    國    97    年    8     月    4     日
                      臺灣桃園地方法院刑事第四庭
                              法  官  陳可薇
以上正本證明與原本無異。
如不服本判決，應於判決送達後十日內向本院提出上訴狀（應附
繕本），其未敘述上訴理由者，應於上訴理由期間屆滿後二十日
內補提理由狀於本院，上訴於臺灣高等法院。
                              書記官  賴佩霞
中    華    民    國    97    年    8     月    13    日
附錄本案論罪科刑法條全文：
刑法第三百四十六條
意圖為自己或第三人不法之所有，以恐嚇使人將本人或第三人之
物交付者，處六月以上五年以下有期徒刑，得併科一千元以下罰
金。
以前項方法得財產上不法之利益，或使第三人得之者，亦同。
前二項之未遂犯罰之。


司法院資訊處製作；財團法人民間司法改革基金會備份。
